# 国外子公司货币资金是否受限问题

提问人：haikuotiangaohe 时间：2022-02-15 09:53:32
A公司在国外设立甲子公司，甲公司 5 亿货币资金中 2 亿银行存款在国外不存在使用限制，但是 2 亿元银行存款汇回国内受限，请问陈老师，对该 2 亿元国外甲公司正常作为银行存款核算，但是对A公司合并报表是否要作为使用受限资金？在合并层面是否需要将银行存款重分类至其他货币资金，并作为受限资产进行披露。

回答人：chenyiwei
合并报表中仍列报为银行存款，并可作为现金及现金等价物。但在合并现金流量表的补充资料中需作为“其中：母公司或集团内子公司使用受限制的现金和现金等价物”。
公司或集团内子公司使用受限制的现金和现金等价物，是指持有但不能由公司或集团内其他子公司使用的现金和现金等价物。例如，境外经营的子公司，由于受当地外汇管制或其他立法的限制，其持有的现金和现金等价物，不能由公司或其他子公司正常使用。